【裁判字號】    99,交抗,117
【裁判日期】    990629
【裁判案由】    聲明異議
【裁判全文】
臺灣高等法院臺南分院交通事件裁定      99年度交抗字第117號
抗  告  人  甲○○
即受處分人
上列抗告人因違反道路交通管理處罰條例案件，不服臺灣臺南地
方法院中華民國99年5 月10日所為裁定（99年度交聲字第464 號
），提起抗告，本院裁定如下：
    主  文
抗告駁回。
    理  由
一、抗告意旨略以：舉發機關係以錄影光碟舉證抗告人違規之事
    實，然原審及舉發人卻都以4 張照片說明。依00：03：01秒
    之畫面，再加以新和庄道路小客車停在停止線，此際是新和
    庄道路燈號剛轉綠燈，在此同時抗告人在中興路是黃燈過線
    ，才轉為紅燈，故抗告人無闖紅燈情事，請求撤銷原裁定云
    云。
二、按汽車駕駛人，行經有燈光號誌管制之交岔路口闖紅燈者，
    處1,800 元以上5,400 元以下罰鍰，並記違規點數3 點；汽
    車行駛至交岔路口，其行進、轉彎，應遵守燈光號誌，道路
    交通管理處罰條例第53條第1 項、第63條第1 項第3 款與道
    路交通安全規則第102 條第1 項第1 款分別定有明文。
三、經查：
  (一)抗告人即受處分人甲○○於民國99年2 月20日14時40分許，
    騎乘車牌KG5-221 號重型機車行經臺南縣新化鎮○○路與往
    新和庄方向道路（即南168 之1 號鄉道○○○路口時，因闖
    紅燈，經舉發機關員警攔停製單舉發，原處分機關裁處罰鍰
    新台幣（下同）1,800 元、記違規點數3 點等情，有臺南縣
    警察局99年2 月20日南縣警交字第M00000000 號舉發違反道
    路交通管理事件通知單及原處分機關99年3 月23日嘉監南字
    第裁74-M 00000000 號裁決書各1 份附卷可稽。
  (二)抗告人雖辯稱：原審僅依卷附光碟照片指摘抗告人違法，而
    未以錄影光碟為證云云。惟查，原審法院業已勘驗舉發之採
    證光碟，其結果如下：「(1)畫面00:03:01秒時，中興路與往
    新和庄方向（即南168 之1 號鄉道○○○○路口，中興路方
    向交通號誌轉換為紅燈。(2)畫面00:03:05秒時，有2 台自小
    客車自南168 之1 號鄉道駛出，一輛右轉，一輛左轉。(3)畫
    面00:03:06秒時，一輛機車（後載乘客）出現在中興路上，
    並往前行駛，當時該交岔路口交通號誌仍為紅燈，機車騎士
    通過上開交岔路口並向警員方向行駛。(4)畫面00:03:12秒時
    ，警員鳴笛攔停。(5)畫面00:03:18秒時，上開機車停在警員
    所在位置前方，警員向機車位置走去，此時見上開機車車牌
    為KG5-221 號」，有原審99年5 月4 日勘驗筆錄可稽。依上
    開錄影光碟畫面所呈現之情況，並參酌卷附違規現場圖、翻
    拍照片等事證（原審卷22-25 頁），足可認定抗告人確實在
    紅燈之情況下，直行違規通過路口甚明；抗告人辯稱黃燈過
    線，才轉為紅燈云云，顯屬卸責之詞，不足採信，其上述違
    規行為，事證明確，堪以認定。
四、原審以抗告人即異議人在前揭時、地，騎乘車牌KG5-221 號
    重型機車闖紅燈之違規行為既可認定，則原處分機關即交通
    部公路總局嘉義區監理所臺南監理站依道路交通管理處罰條
    例第53條第1 項、第63條第1 項第3 款等規定，裁處異議人
    罰鍰1,800 元，並記違規點數3 點，於法並無不當，而駁回
    抗告人之異議。本院經核認事用法，均無不合，抗告人空言
    指摘原裁定不當，請求撤銷云云，非有理由，應予駁回。
五、依道路交通案件處理辦法第26條，刑事訴訟法第412 條裁定
    如主文。
中    華    民    國    99    年    6     月    29    日
                  刑事刑三庭  審判長法  官  陳義仲
                                    法  官  蔡勝雄
                                    法  官  楊清安
以上正本證明與原本無異。
不得再抗告。
                                    書記官  蔡蘭櫻
中    華    民    國    99    年    6     月    29    日

司法院資訊處製作；財團法人民間司法改革基金會備份。
